【裁判字號】    95,易,1056
【裁判日期】    950815
【裁判案由】    毒品危害防制條例
【裁判全文】
臺灣桃園地方法院刑事判決              95年度易字第1056號
公  訴  人  台灣桃園地方法院檢察署檢察官
被      告  甲○○
                    巷1弄26.
指定辯護人  本院公設辯護人乙○○
上列被告因毒品危害防制條例案件，經檢察官聲請簡易判決處刑
（95年度毒偵字第695 號）及移送併辦（95毒偵字第3376號、30
90號），並更正犯罪事實，經本院認有刑事訴訟法第451 條之1
第4 項但書第2 款之情形，改依通常程序審理，被告自白犯罪，
經本院合議庭裁定由受命法官獨任進行簡式審判程序，檢察官聲
請改依協商程序而為判決，本院判決如下：
    主      文
甲○○連續施用第二級毒品，處有期徒刑玖月。扣案之第二級毒
品甲基安非他命拾陸包（編號(1)顆粒拾壹包，淨重貳點伍玖
克，驗餘淨重貳點貳柒零肆克；編號(2)顆粒拾包，淨重壹點
玖柒捌克，驗餘淨重壹點貳柒柒柒克；編號(3)顆粒壹包，淨重零
點零陸肆陸克，驗餘淨重零點零貳壹克；編號(4)顆粒拾包，淨
重壹點陸柒克，驗餘淨重壹點貳陸壹肆克；編號(5)顆粒肆包
，淨重壹點零壹貳壹克，驗餘淨重零點玖零玖伍克及分裝袋），
均沒收銷燬之。
    事實及理由
一、甲○○前有妨害公務、麻醉藥品管理條例等前科，又因施用
    毒品案件，經本院以93毒聲字941 號裁定送觀察、勒戒，於
    民國94年1 月5 日入所執行觀察勒戒，後認無繼續施用毒品
    之傾向，於94年2 月7 日執行完畢釋放，由台灣桃園地方法
    院檢察署檢察官於94年2 月24日，以94年度毒偵578 號、毒
    偵緝字第21號為不起訴處分確定；又因施用毒品案件，經本
    院以94年度壢簡字第1338號判處有期徒刑5 月，於94年8 月
    25日確定；復因持有第一級毒品案件，經本院以94年度壢簡
    字第1753號判處有期徒刑3 月確定，上開2 罪，後經定應執
    行有期徒刑7 月，目前仍在執行中（均不構成累犯）。詎仍
    不知悔改，復基於施用第二級毒品甲基安非他命之概括犯意
    ，自上開觀察、勒戒執行完畢釋放後5 年內之94年10月間某
    日起至95年5 月29日止，在桃園縣楊梅鎮等不詳地點，以將
    甲基安非他命摻入玻璃球後燒烤之方式，連續施用第二級毒
    品甲基安非他命多次，嗣為警分別於(一)95年1 月9 日23時許
    ，在新竹縣關西鎮六福村遊樂園大門口查獲；(二)95年1 月16
    日15時30分許，在桃園縣楊梅鎮○○街與大成路口查獲，並
    扣得第二級毒品甲基安非他命36小包（編號(1)顆粒11包，淨
    重2.3593克，驗餘淨重2.2704克；編號(2)顆粒10包，淨重1.
    3978克，驗餘淨重1.2777克；編號(3)顆粒1 包，淨重0.0646
    克，驗餘淨重0.0231克；編號(4)顆粒10包，淨重1.3637克，
    驗餘淨重1.2614克；編號(5)顆粒4 包，淨重1.0121克，驗餘
    淨重0.9095克及分裝袋）；(三)95年5 月29日20時許，在桃園
    縣楊梅鎮○○○街1 巷1 號11樓之4 查獲，並扣得甲○○所
    有供施用第二級毒品甲基安非他命所用（但非供專用）之吸
    食器1 組、塑膠管杓子1 支、夾鏈袋64個、磅秤1 臺、夾鏈
    袋8 包，而知悉上情。案經桃園縣政府警察局楊梅分局移請
    台灣桃園地方法院檢察署檢察官偵查起訴及新竹縣警察局新
    埔分局報請台灣新竹地方法院檢察署呈請台灣高等法院檢察
    署令轉台灣桃園地方法院檢察署檢察官暨桃園縣政府警察局
    楊梅分局報請台灣桃園地方法院檢察署檢察官偵查後移送併
    案審理。
二、證據：
  (一)桃園縣政府警察局楊梅分局被採尿人姓名編號對照表、台灣
    檢驗科技股份有限公司濫用藥物尿液檢驗報告、憲兵司令部
    刑事鑑識中心95年5 月8 日（95）安鑑字第00748 號鑑驗通
    知書各1 份（95毒偵字第695 號卷第22頁、第39頁、本院95
    年度壢簡字第716號卷第15頁）。
  (二)尿液編號對照表、昭信科技顧問股份有限公司濫用藥物尿液
    檢體檢驗報告各1 份（95年度毒偵字第1030號卷第9 頁、第
    10頁）。
  (三)桃園縣政府警察局楊梅分局搜索扣押筆錄、檢體監管紀錄表
    、台灣檢驗科技股份有限公司濫用藥物尿液檢驗報告（95年
    度毒偵字第3090號第41頁至第45頁、第61頁）。
三、本件經檢察官與被告於審判外達成協商之合意，且被告已認
    罪，其合意內容為：被告願受科刑範圍為有期徒刑9 月之宣
    告。經查，上開協商合意並無刑事訴訟法第455 條之4 第1
    項所列情形之一，且檢察官聲請改依協商程序而為判決，本
    院爰不經言詞辯論，於協商合意範圍內為協商判決，合先敘
    明。
四、附記事項：
  (一)檢察官聲請以簡易判決處刑之案件，經法院認為有刑事訴訟
    法第451 條之1 第4 項但書之情形者，應適用通常程序審判
    之，同法第452 條定有明文。經查，本件被告被訴毒品危害
    防制條例一案，本院認檢察官之聲請有刑事訴訟法第451 條
    之1 第4 項但書第2 款所定之事由，不得以簡易判決處刑，
    爰依刑事訴訟法第452 條之規定，改用通常程序審判之，合
    先敘明。
  (二)本件被告所犯係死刑、無期徒刑、最輕本刑為3 年以上有期
    徒刑以外之罪，其於準備程序中就被訴事實為有罪之陳述，
    經法官告知簡式審判程序之旨，並聽取公訴人、被告之意見
    後，依刑事訴訟法第273 條之1 第1 項規定，經本院合議庭
    裁定，由受命法官獨任進行簡式審判程序，並為審理判決，
    合先敘明。
  (三)被告於95年1 月17日至95年5 月29日之施用第二級毒品甲基
    安非他命犯行，雖未據起訴，然與已起訴且經本院論罪部分
    ，既具有連續犯之裁判上一罪關係，自為起訴效力之所及，
    本院應併予審理。
五、沒收：
  (一)扣案之第二級毒品甲基安非他命36小包（編號(1)顆粒11包，
    淨重2.3593 克 ，驗餘淨重2.2704克；編號(2)顆粒10包，淨
    重1.3978克，驗餘淨重1.2777克；編號(3)顆粒1 包，淨重0.
    0646克，驗餘淨重0.0231克；編號(4)顆粒10包，淨重1.3637
    克，驗餘淨重1.2614克；編號(5)顆粒4 包，淨重1.0121克，
    驗餘淨重0. 9095 克及分裝袋）為本件查獲之第二級毒品，
    有憲兵司令部刑事鑑識中心95年5 月8 日（95）安鑑字第00
    748 號鑑驗通知書附卷可憑（見本院卷第15頁），應依毒品
    危害防制條例第18條第1 項前段規定宣告沒收銷燬之；又分
    裝袋與甲基安非他命無法析離，均應依毒品危害防制條例第
    18條第1 項前段併諭知沒收銷燬之。
  (二)扣案之吸食器1 組、塑膠管杓子1 支、夾鏈袋64個、磅秤1
    臺、夾鏈袋8 包，雖原係被告所有，惟該等物品業經被告於
    偵查中表明拋棄所有權（參95年度毒偵字第3090號第59頁）
    ，現已非被告所有，爰不宣告沒收，一併敘明
六、應適用之法條：依刑事訴訟法第455 條之4 第2 項、第455
    條之8 、第452 條，毒品危害防制條例第10條第2 項、第18
    條第1 項前段，修正後刑法第2 條第1 項前段、修正前刑法
    第11條、第56條。
七、協商判決除有刑事訴訟法第455 條之4 第1 項第1 款於本訊
    問程序終結前，被告撤銷協商合意或檢察官撤回協商聲請者
    ；第二款被告協商之意思非出於自由意志者；第四款被告所
    犯之罪非第455 條之2 第1 項所定得以聲請協商判決者；第
    六款被告有其他較重之裁判上一罪之犯罪事實者；第七款法
    院認應諭知免刑或免訴、不受理者情形之一，及違反同條第
    二項「法院應於協商合意範圍內為判決；法院為協商判決所
    科之刑，以宣告緩刑或二年以下有期徒刑、拘役或罰金為限
    」之規定者外，不得上訴。
八、本件如得上訴，而如不服本件判決，得自收受判決送達之日
    起10日內，向本院提出上訴書狀（須附繕本），上訴於第二
    審法院。
九、本案經檢察官劉承武到庭執行職務。
中    華    民    國    95    年    8     月    15    日
                  刑事第四庭  法  官  張淑華
以上正本證明與原本無異。
如不服本判決，應於送達後10日內，向本院提出上訴狀。
                              書記官  郭中明
中    華    民    國    95    年    8     月    23    日
附錄論罪科刑法條
毒品危害防制條例第10條
施用第一級毒品者，處 6 月以上 5 年以下有期徒刑。
施用第二級毒品者，處 3 年以下有期徒刑。


司法院資訊處製作；財團法人民間司法改革基金會備份。
